臺灣基隆地方法院刑事判決　　　　　　　　　　　　　九十三年度訴字第五七五號
　　公　訴　人　臺灣基隆地方法院檢察署檢察官
　　被　　　告　甲○○　男　三.
右列被告因違反毒品危害防制條例案件，經檢察官提起公訴（九十三年度毒偵字第一
二０四號、第一二五０號），及公訴人當庭聲請併辦（九十三年度毒偵字第一五六四
號），嗣經本院合議改採簡式審判程序審理，本院判決如左：
        主　文
甲○○連續施用第一級毒品，處有期徒刑拾月，扣案之第一級毒品海洛因壹包（淨重
零點玖捌公克）、海洛因貳包（合計淨重貳點參陸公克）、海洛因壹包（毛重壹點捌
公克）均沒收銷燬之，注射針筒參支沒收；又施用第二級毒品，處有期徒刑捌月，扣
案之第二級毒品安非他命貳包（共毛重壹點肆公克）、安非他命壹包（毛重壹公克）
、安非他命壹包（毛重零點貳伍公克）均沒收銷燬之，安非他命吸食器壹組沒收；應
執行有期徒刑壹年肆月，扣案之第一級毒品海洛因壹包（淨重零點玖捌公克）、海洛
因貳包（合計淨重貳點參陸公克）、海洛因壹包（毛重壹點捌公克）、第二級毒品安
非他命貳包（共毛重壹點肆公克）、安非他命壹包（毛重壹公克）、安非他命壹包（
毛重零點貳伍公克）均沒收銷燬之，注射針筒參支、安非他命吸食器壹組均沒收。
        事　實
一、甲○○曾於民國八十年間因販賣、吸用化學合成麻醉藥品安非他命，經本院於八
    十一年一月十六日分別判處有期徒刑五年、六月，嗣台灣高等法院於八十一年五
    月十四日判決上訴駁回，吸用部分先行確定，販賣部分則經最高法院於八十一年
    八月七日日判處有期徒刑五年二月確定，嗣合併定應執行刑為有期徒刑五年三月
    ，其於八十三年二月七日假釋出監，須至八十六年一月一日始假釋期滿，詎於假
    釋期間之八十三年間又犯吸用化學合成麻醉藥品安非他命罪，經本院於八十四年
    一月廿七日判處有期徒刑七月，嗣經台灣高等法院維持確定，其前開假釋亦經撤
    銷，須入監服殘刑有期徒刑二年十月又廿五日，該二有期徒刑並先後接續執行，
    於八十七年六月三日假釋出監，至八十七年十二月八日假釋期滿（於本案不構成
    累犯）。其又於八十八年七月間因違反毒品危害防制條例（施用第一、二級毒品
    ），經本院於八十八年七月九日以八十八年度毒聲字第一三五六號裁定送觀察、
    勒戒，因認有繼續施用毒品傾向，經本院於八十八年九月廿二日以八十八年度毒
    聲字第一九四五號裁定令入戒治處所施以強制戒治，嗣經本院於八十九年一月廿
    七日以八十九年度毒聲字第一八六號裁定停止戒治所餘期間付保護管束，後又於
    八十九年四月十八日經本院以八十九年度毒聲字第八六一號裁定撤銷停止戒治令
    入戒治處所強制戒治，其於八十九年九月三日重入戒治處所執行前開停止強制戒
    治經撤銷後之剩餘戒治期間，執行至九十年四月十三日戒治期滿，經臺灣基隆地
    方法院檢察署檢察官於九十年五月十一日以九十年度戒毒偵字第四二號處分不起
    訴確定。猶不知悔改，再於九十一年一、二月間因施用第一、二級毒品，經臺灣
    基隆地方法院檢察署檢察官以九十一年度毒偵字第五七一號起訴，其因本次施用
    毒品，亦經本院於九十一年八月十三日以九十一年度毒聲字第六五三號裁定令入
    戒治處所施以強制戒治，詎其拒不到案執行強制戒治及接受本院審判，而遭通緝
    ，迄毒品危害防制條例於九十三年一月九日修正實施後始到案，乃得以逃脫強制
    戒治之執行，其嗣經本院於九十三年一月十九日以九十三年度訴緝字第三號分別
    判處其施用第一、二級毒品各有期徒刑八月、六月，合併定應執行刑為有期徒刑
    一年確定。仍不知悔改，在未入監服刑前，復基於施用第一級毒品海洛因、第二
    級毒品安非他命之概括犯意，自九十三年一月底起至九十三年八月廿七日晚間止
    ，在基隆市○○區○○街二○六號、基隆市○○路三七巷八三號，以針筒注射方
    式施用海洛因，平均三、四日即施用一次；又自九十三年一月底起至九十三年八
    月廿五日止，在前開同一處所，以吸食器燒烤加熱方式，平均三、四日即施用一
    次。嗣：(1)、於九十三年三月廿三日晚間十時卅分許，在基隆市○○路八七號前
    為警查獲，並扣得海洛因壹包（淨重零點玖捌公克）、安非他命貳包（共毛重壹
    點肆公克）。(2)、於九十三年七月二日晚間十時卅分許，在基隆市○○路之電動
    遊藝場內為警查獲，並扣得海洛因貳包（合計淨重貳點參陸公克）、安非他命壹
    包（毛重壹公克）、甲○○所有供其施用海洛因之注射針筒參支。(3)、於九十三
    年八月廿八日晚間九時四十分許，在基隆市○○路三七巷八三號為警查獲，並扣
    得海洛因壹包（毛重壹點捌公克）、安非他命壹包（毛重零點貳伍公克）、甲○
    ○所有供其施用安非他命之吸食器壹組。
二、案經基隆市警察局第一分局、第二分局報請臺灣基隆地方法院檢察署檢察官偵查
    起訴及公訴人當庭聲請併辦。
        理  由
一、訊據被告甲○○對於右開事實坦承不諱，被告所採尿液經送驗呈嗎啡、安非他命
    陽性反應，此亦有基隆市衛生局檢驗成績書二紙附卷可稽，此外，復有臺灣高等
    法院被告全國前案紀錄表、如事實欄一所述之臺灣基隆地方法院檢察署檢察官之
    各號不起訴處分書、起訴書、本院判決書附卷可按，且有扣案如事實欄一所述證
    物可資佐憑，而其中第一次及第二次為警扣獲之海洛因，亦經法務部調查局鑑定
    在案，此有該局鑑定通知書二紙在卷足憑，第三次為警扣獲之海洛因，則經警初
    步鑑驗在案，此有毒品初步鑑驗報告單一紙附卷可佐，本件事證明確，被告係於
    毒品危害防制條例公布施行後，經強制戒治完畢五內內再犯施用毒品罪者，足堪
    認定。
二、按毒品危害防制條例全部條文業於九十二年六月六日經立法院三讀修正，於九十
    二年七月九日公布，依該修正後之毒品危害防制條例第三十六條規定「本條例自
    公布後六個月後施行。」是該修正後之毒品危害防制條例已於九十三年一月九日
    施行。被告連續施用第一、二級毒品之時點既已在九十三年一月九日之後，本件
    自應直接適用修正後之毒品危害防制條例處罰。核被告所為，係犯修正後毒品危
    害防制條例第十條第一項、第二項施用第一級、第二級毒品罪。其施用前之持有
    海洛因、安非他命之低度行為應為施用之高度行為所吸收，不另論罪。被告前後
    多次施用海洛因、安非他命之犯行，各時間緊接，所犯各係構成要件相同之罪名
    ，各顯基於概括犯意為之，各為連續犯，各以一罪論，並應各依刑法第五十六條
    之規定，加重其刑；公訴人雖僅起訴被告自九十三年三月廿三日起至同年七月一
    日止之施用第一級、第二級毒品之犯行，然其餘各犯行既與已起訴部分具有連續
    犯裁判上一罪之關係，自在本院得一併審究之範圍內。被告所犯前開二罪，犯意
    各別，行為互殊，罪名有異，應分論併罰之。爰審酌被告已因施用毒品經觀察勒
    戒及強制戒治之處分完畢猶犯同罪行、其對毒品顯已具相當之依賴性、其施用毒
    品之頻率及次數、犯罪手段、犯後尚知自白等一切情狀，量處如主文所示之刑，
    並依刑法第五十一條第五款之規定，定其應執行之刑。扣案之第一級毒品海洛因
    壹包（淨重零點玖捌公克）、海洛因貳包（合計淨重貳點參陸公克）、海洛因壹
    包（毛重壹點捌公克）、第二級毒品安非他命貳包（共毛重壹點肆公克）、安非
    他命壹包（毛重壹公克）、安非他命壹包（毛重零點貳伍公克），為本案扣獲之
    毒品，應依毒品危害防制條例第十八條第一項前段之規定，宣告沒收銷燬之；至
    注射針筒參支、安非他命吸食器壹組，為其所有之用以施用海洛因、安非他命之
    工具，業據其陳明在案，自應依刑法第三十八條第一項第二款之規定，宣告沒收
    。
據上論斷，應依刑事訴訟法第二百七十三條之一第一項、第二百九十九條第一項前段
，修正後毒品危害防制條例第十條第一項、第二項、第十八條第一項前段，刑法第十
一條前段、第五十六條、第五十一條第五款、第三十八條第一項第二款，判決如主文。
本案經檢察官黃鴻達到庭執行職務
中　　　華　　　民　　　國　　九十三　　年　　　十　　　月　　　七　　　日
                                臺灣基隆地方法院刑事第三庭
                                        法      官  曾雨明
右正本證明與原本無異。
對於本件判決如有不服，應於收受送達後十日內，向本院提出上訴書狀，上訴於臺灣
高等法院，並按他造當事人之人數附具繕本。
                                        書　記　官  王靜敏
中　　　華　　　民　　　國　　九十三　　年　　　十　　　月　　　七　　　日
附論罪科刑依據之法條：
修正後毒品危害防制條例第十條第一項、第二項：
施用第一級毒品者，處六月以上五年以下有期徒刑。
施用第二級毒品者，處三年以下有期徒刑。
